臺灣臺中地方法院民事裁定
111年度補字第477號
抗  告  人  
即被    告  楊連發  



相  對  人
即原    告  楊吳奈美
訴訟代理人  林幸頎    律師
上列當事人間請求返還土地等事件，抗告人不服本院本院民國11
1年3月29日裁定提起抗告，本院裁定如下：
    主    文
原裁定撤銷。
本件訴訟標的價額核定為新臺幣柒億捌仟陸佰肆拾萬貳仟陸佰柒
拾元。相對人即原告應於本裁定送達後5日內補繳裁判費新臺幣
壹佰肆拾捌萬伍仟捌佰陸拾玖元，逾期未補繳，即駁回相對人即
原告之訴。
抗告費用新臺幣壹仟元由相對人即原告負擔。 
    理    由
一、按原法院或審判長認抗告為有理由者，應撤銷或變更原裁定
    ，民事訴訟法第490條第1項定有明文。次按核定訴訟標的之
    價額，以起訴時之交易價額為準；無交易價額者，以原告就
    訴訟標的所有之利益為準；法院因核定訴訟標的之價額，得
    依職權調查證據。民事訴訟法第77條之1第2、3項定有明文
    。
二、抗告意旨略以：原裁定關於相對人訴之聲明第一項請求抗告
    人應將如起訴狀附表一所示不動產（下稱系爭不動產）移轉
    登記為相對人及其他楊得根全體繼承人公同共有，係以相對
    人起訴狀附表六所示各土地公告現值×土地面積×應有部分比
    例之總額，合計為新臺幣（下同）169,931,058元，加計臺
    中市政府地方稅務局函各該房屋111年房屋稅稅明細表所示6
    ,562,800元，共計為176,493858元核定訴訟標的價額。惟系
    爭不動產之土地公告現值及房屋課稅現值與市場實際交易價
    額差異甚鉅，相對人曾對抗告人所有系爭不動產聲請假扣押
    強制執行（本院109年度司執全字第440號），經執行法院囑
    託大傳健築師事務所進行交易價額之鑑定，鑑價結果系爭不
    動產之價值為369,456,917元，本件相對人訴之聲明第一項
    之訴訟標的價額應依上開鑑定結果核定。原裁定核定相對人
    訴之聲明第二-九項訴訟標的價額部分，抗告人並無意見，
    故本件整體訴訟標的價額應為786,402,670元。原裁定就訴
    訟標的價額之核定有違誤，請廢棄原裁定重為核定等語。
三、經查：相對人訴之聲明第一項請求抗告人應將系爭不動產移
    轉登記為原告及其他楊得根全體繼承人公同共有，而系爭不
    動產前經相對人向本院聲請假扣押強制執行，本院以109年
    度司執全字第440號受理，就系爭不動產囑託大傳建築師事
    務所鑑定，系爭不動產於109年12月14日之鑑估總值為369,4
    56,917元，有鑑定報告附於上述卷內可憑，業據本院調卷查
    明屬實，以此作為系爭不動產於起訴時之交易價額，應屬可
    採。準此，相對人訴之聲明第一項訴訟標的價額應為369,45
    6,917元，加計相對人訴之聲明第二-九項訴訟標的價額（核
    定價額如原裁定），合計應為為786,402,670元【計算式：3
    69,456,917元＋163,629,934元＋59,368,408元＋49,987,070元
    ＋756,041元＋39,084,130元＋2,878,769元＋101,241,401元＝78
    6,402,670元】。
四、本院前僅依系爭不動產之土地公告現值及房屋課稅現值核定
    訴之聲明第一項之訴訟標的價額，容有未洽，抗告人據此提
    起抗告為有理由，爰由本院依民事訴訟法第490條第1項撤銷
    原裁定，並核定本件訴訟標的價額為786,402,670元，應徵
    第一審裁判費6,177,357元，扣除相對人前已繳納4,691,488
    元，相對人尚應補繳1,485,869元。茲依民事訴訟法第249條
    第1項但書之規定，命相對人於本裁定送達後5日內逕向本院
    補繳第一審裁判費1,485,869元，逾期未補繳，即駁回相對
    人之訴。
中　　華　　民　　國　　111 　年　　4 　　月　　27　　日
                  民事第五庭    法  官  陳文爵
正本係照原本作成
如不服本裁定關於核定訴訟標的價額部分，應於送達後10日內向
本院提出抗告狀，並繳納抗告費新臺幣1,000元。其餘命繳納裁
判費部分，不得聲明不服。
中　　華　　民　　國　　111 　年　　4 　　月　　27　　日
                                書記官  楊玉華